臺灣桃園地方法院刑事判決　　　　　　 96年度審易字第196號
公　訴　人　臺灣桃園地方法院檢察署檢察官
被　　　告　甲○○
　　　　　　　　　 　　8弄 .
被　　　告　乙○○
　　　　　　　　　　　弄5號
　　　　　　　　　　現於臺灣桃園看守所
上列被告因竊盜案件，經檢察官提起公訴（96年度偵字第10105
號），本院判決如下：
    主  文
甲○○竊盜，累犯，處有期徒刑肆月，減為有期徒刑貳月，如易
科罰金，以新臺幣壹仟元折算壹日。
乙○○無罪。
    事  實
一、甲○○曾犯竊盜罪，經本院以90年度易字第466 號判決有期
    徒刑5 月確定；又因違反毒品危害防制條例案件，經本院以
    91年度易字第461 號判決有期徒刑8 月確定；又因傷害等罪
    經本院以91年度易字第1338號判處應執行有期徒刑4 月確定
    ，3 案接續執行，於92年10月30日縮刑期滿執行完畢，仍不
    知悔改，於民國96年4 月11日下午2 時許，騎乘車牌號碼
    RQA- 262號輕型機車後載不知情之乙○○（詳後無罪判決理
    由），　途經桃園縣龍潭鄉○○路63巷12之5 號前，見該址
    無人居住且大門、窗戶均遭拆卸破壞殆盡，有機可趁，竟意
    圖為自己不法之所有，囑乙○○在外等候，旋即進入上址將
    屋主徐建臺所有之白鐵樓梯欄杆1 批（約值新臺幣5,000 元
    ）搬至屋外，竊盜得手，並單獨將之堆置於RQA-262 號之輕
    型機車腳踏板上，正欲離去時，為據報到場處理之警員當場
    逮捕，始悉上情。
二、案經桃園縣政府警察局龍潭分局報告臺灣桃園地方法院檢察
    署檢察官偵查起訴。
    理  由
甲、有罪部分：
一、訊據被告甲○○坦承不諱，核與證人丙○○於本院審理時證
    稱：上開時、地有一名男子偷竊搬運相鄰空屋內欄干之情，
    若何符節，復有現場相片14張、贓物領具1 紙在卷可稽，被
    告甲○○之自白核與事實相符，事證明確，其上述竊盜犯行
    ，洵堪認定。
二、核被告所為，係犯刑法第320 條第1 項之竊盜罪。又查，被
    告有事實欄所載之犯罪及科刑執行記錄，有卷附臺灣高等法
    院被告前案紀錄表可按，其受有期徒刑之執行完畢後，5 年
    以內故意再犯本件有期徒刑以上之罪，為累犯，依刑法第47
    條第1 項規定加重其刑。爰審酌被告素行不佳，有前述臺灣
    高等法院被告前案紀錄表可考，併其犯罪之動機、目的、手
    段、犯罪所生危害及犯後坦承犯行之態度等一切情狀，量處
    有期徒刑4 月。末按本件竊盜時間係在96年4 月24日以前，
    合於中華民國九十六年罪犯減刑條例第2 條第1 項第3 款之
    規定，爰減其宣告刑二分之一，並依法諭知易科罰金之折算
    標準。
乙、無罪部分：
一、公訴意旨詳如起訴書所載（如附件）。
二、按犯罪事實應依證據認定之，無證據不得認定犯罪事實。又
    不能證明被告犯罪者，應諭知無罪之判決，刑事訴訟法第
    154 條第2 項、第301 條第1 項分別定有明文。又事實之認
    定，應憑證據，如未能發現相當證據，或證據不足以證明，
    自不能以推測或擬制之方法，為裁判基礎（最高法院40年台
    上字第86號判例意旨參照），且認定犯罪事實所憑之證據，
    雖不以直接證據為限，間接證據亦包括在內，然而無論直接
    證據或間接證據，其為訴訟上之證明，須於通常一般之人均
    不致有所懷疑，而得確信其為真實之程度者，始得據為有罪
    之認定，倘其證明尚未達到此一程度，而有合理之懷疑存在
    而無從使事實審法院得有罪之確信時，即應由法院為諭知被
    告無罪之判決（最高法院76年台上字第4986號判例意旨參照
    ）。
三，本件公訴人認被告乙○○涉嫌與同案被告甲○○共同竊取起
    訴書所載之鐵欄干，係以證人丙○○於警詢指證為其唯一之
    論據，固非無見。惟訊據被告乙○○對於上揭時、地由甲○○騎乘機車載伊返家，行經上述地點時，甲○○逕自停車入
    內，運搬出一批鐵欄干之事實不爭執，然堅決否認參與竊盜
    犯行，辯稱：當時甲○○自行下車入內，只要求伊等一下，
    並未告知何事，過一會就見到甲○○將鐵欄干搬出來，其後
    即為警查獲，伊自始至終均未參與其事，亦未幫忙搬運等語
    。
四、經查：共同被告甲○○於上揭時、地騎乘機車搭載被告乙○○行經上址，臨時起意下車自行入內竊白鐵欄干一批之事實
    ，已據甲○○於本院審理時結證屬實，而被告乙○○所辯其
    於甲○○行竊之際，事前並未謀議、亦未參與搬運贓物之情
    ，亦經同案被告甲○○於本院審理時以證人之地位結證屬實
    ；堪認被告乙○○上開所辯，洵非虛構；至公訴人所舉之證
    人丙○○於警詢時雖證稱：「一名男子手拿鐵欄干集中堆置
    ，‧‧，另一名男子就在屋外觀看，‧‧‧，大約下午14
    時許，我又看見該2 名竊嫌又再返回現場，‧‧‧，我又向
    警方報案，‧‧男子中一名較矮的男子搬運（應指甲○○）
    ，個子較高的在外面觀看把風（應指被告乙○○）‧‧，」
    等語（見偵卷第43頁）。然於本院審理行交互詰問時改證稱
    ：「‧‧那天中午我在做生意，有聽到隔壁有敲敲打打的聲
    音，我就出去看，只有看到有一台摩托車上面有一個人騎著
    機車走掉。後來我繼續做生意，後來又聽到敲敲打打的聲音
    ，就想說直接報警找警察來看，當時也快收店，就把店門關
    起來。（問：為何你於警詢中提到說你有看到兩名男子偷竊
    欄杆？）『提示偵卷第43頁證人警詢筆錄』答：我當時打電
    話給警察之後，我有出去看，我看到一個男子把鐵欄杆集中
    起來放在破掉的落地窗（如偵卷第48頁照片所示），我就進
    去屋內收店，並沒有看到另外一個人。‧‧‧（問：為何於
    警詢中強調有一個個子比較高的人在看、把風？）答：後來
    那是旁邊的鄰居跟我講的。‧‧（問：為何你可以在警局指
    認是哪個人搬欄杆？哪個人把風？）答：是警察抓到他們兩
    個說是他們，而且說他們兩個都是慣竊。我從頭到尾是看到
    一個人，警察說他們抓到兩個，當時也不是當面指認是叫我
    下去看一下，我說不太清楚，他們說就是，‧‧」等語，由
    是可知，證人丙○○關於共同被告甲○○行竊時，曾否目睹
    被告乙○○是否在場把風之證述及甲○○等人是否二度前往
    盜所，前後所證並不一致，是其於警訊所謂乙○○「把風」
    之說是否屬實，容可置疑！又細繹證人丙○○上開於警詢時
    所陳，或僅抽像指稱較高的人在外「把風」；或稱「‧‧另
    名男子在外觀看‧」云云，除未指證另名男子參與實施竊盜
    行為外，亦未明確指明乙○○以何種客觀具體行止為遂行竊
    盜之甲○○把風以杜江某犯行曝光之情，證人丙○○上開於
    警訊所陳，顯失抽象空泛，況其於本院審理時復否認曾於警
    訊為如是之陳述。從而，上開證人於警詢之審判外陳述，顯
    不具特別可信之情況，其無證據能力至明，自難執為不利被
    告乙○○之認定。按以自己共同犯罪之意思，事先同謀，而
    由其中一部分人實施犯罪之行為者，均為共同正犯。而「共
    謀共同正犯」應對其他「實施正犯」所為之犯罪行為負全部
    責任，從而其共同謀議犯罪之範圍如何，自應於事實欄明白
    認定，並於理由內說明其所憑之依據，方足以就「共謀共同
    正犯」論罪科刑（最高法院86年度台上字第4290號判決意旨
    參照），本件公訴人所舉之證據既無從證明被告乙○○與被
    告甲○○就本案竊盜有事前謀議，復無從證明被告乙○○有
    實施構成要件及於甲○○行竊時予以助力之行為，依上揭判
    決意旨說明，自難僅以甲○○行竊時在場之情，令其負共犯
    罪責，此外，又查無證據證明被告乙○○有公訴人所指之共
    同竊盜行為，其犯罪即屬不能證明，應依法為無罪之諭知。
據上論斷，應依刑事訴訟法第299 條第1 項前段、第301 條第1
項，刑法第320 條第1 項、第47條第1 項、第41條第1 項前段，
刑法施行法第1 條之1 第1 項、第2 項前段，中華民國九十六年
罪犯減刑條例第2 條第1 項第3 款、第7 條、第9 條，判決如主
文。
本案經檢察官黃珮如到庭執行職務。
中　　華　　民　　國　　96　　年　　12　　月　　28　　日
                      刑事庭  法  官  江振義
以上正本證明與原本無異。
如不服本判決，應於判決送達後10日內向本院提出上訴狀（應附
繕本），其未敘述上訴理由者，應於上訴期間屆滿後20日內補提
理由書狀於本院，上訴於臺灣高等法院。
　　　　　　　　　　　　　　　書記官　林韡婷
中　　華　　民　　國　　97　　年　　1 　　月　　4 　　日
本案論罪科刑法條：
中華民國刑法第320 條（普通竊盜罪、竊佔罪）
意圖為自己或第三人不法之所有，而竊取他人之動產者，為竊盜
罪，處5 年以下有期徒刑、拘役或5 百元以下罰金。
意圖為自己或第三人不法之利益，而竊佔他人之不動產者，依前
項之規定處斷。
前二項之未遂犯罰之。
